【裁判字號】    92,交聲,664
【裁判日期】    920728
【裁判案由】    聲明異議
【裁判全文】
臺灣臺中地方法院交通事件裁定                    九十二年度交聲字第六六四號
    原處分機關  交通部公路總局台中區監理所台中市監理站
    異議人即
    受處分人    甲○○
右列受處分人因違反道路交通管理處罰條例案件，對於交通部公路總局台中區監理所
台中市監理站九十二年六月三日所為之裁決（裁監稽違字第裁六一─ＧＢ00000
00號裁決書），聲明異議，本院裁定如左：
    主  文
異議駁回。
    理  由
一、原處分機關略以：本案係台中市警察局第六分局舉發受處分人甲○○駕駛車號Ｏ
    ＢＲ─１８２號重型機車於九十一年四月十八日十六時三十五分許，中港路與惠
    中路口處，因「紅燈右轉（中港路右轉惠中路）」違規，受處分人未於應到案日
    期前提出申訴，該站遂於九十二年六月三日以裁監稽違字第裁六一─ＧＢ000
    0000號裁決書，裁處罰鍰新台幣四千五百元整，並記違規點數三點，逾期則
    依裁決書處罰主文規定裁處，於法並無不合等語。
二、本件異議人即受處分人甲○○則以：異議人當時因讓救護車通行，因時間緊迫，
    致角度沒轉好，擋住別人的出入口，於是就騎過去了，取締員警不聽解釋硬要異
    議人簽名，異議人不願簽收並據理力爭。原處分機關又將違規事實由紅燈右轉改
    成闖紅燈，試問闖紅燈可有照片或其他證據？異議人為一熱心公益之人，盼執法
    單位還其公道，爰聲明異議云云。
三、按汽車駕駛人行經有燈光號誌管制之交岔路口闖紅燈者，處新台幣一千八百元以
    上五千四百元以下罰鍰，並記違規點數三點，道路交通管理處罰條例第五十三條
    、第六十三條第一項第三款定有明文。經查：受處分人甲○○駕駛車號ＯＢＲ─
    １８２號重型機車，於九十一年四月十八日十六時三十五分許，在中港路與惠中
    路口處，因紅燈右轉違規，為台中市警察局第六分局當場查獲並掣開舉發一節，
    有前揭舉發單一紙在卷可稽，並經本院傳喚證人即舉發員警曾吉男到庭證稱：違
    規人紅燈右轉當時我並沒有聽到救護車的聲音，也沒有看到救護車經過，異議人
    當時陳述是要讓救護車通行並拒絕簽收舉發單等語（見本院九十二年七月十八日
    庭訊筆錄）。雖異議人辯稱係為禮讓救護車通行而違規，惟異議人既未提出具體
    事證以實其說，亦未記明該救護車車號等可資查詢之資料，則異議人所辯尚難採
    信。另本件乃當場舉發違規，並經舉發警員在舉發違反道路交通管理事件通知單
    上明確記載「拒簽」，依「違反道路交通管理事件統一裁罰標準及處理細則」第
    十一條第一項規定「視為已收受」，故該舉發通知單即視為合法送達予受處分人
    ，異議人即應自行於舉發單所載之應到案日前到案，原舉發機關毋庸再行送達通
    知。從而，原處分機關據以援引上開規定，裁處受處分人罰鍰新台幣四千五百元
    整，並記違規點數三點，逾期則依裁決書處罰主文規定裁處，並無不當。本件異
    議為無理由，應予駁回。
四、據上論斷，應依道路交通管理處罰條例第八十七條第二項、道路交通案件處理辦
    法第十九條，裁定如主文。
中      華      民      國    九十二    年      七      月    廿八      日
                                        臺灣臺中地方法院交通法庭
                                            法  官  王  靜  秋
右正本證明與原本無異。
如不服本裁定應於送達後五日內向本院提出抗告狀。
                                            書記官
中      華      民      國    九十二    年    七      月    二十八      日


司法院資訊處製作；財團法人民間司法改革基金會備份。
